臺灣高等法院高雄分院刑事判決
111年度金上訴字第276號
上  訴  人  
即  被  告  蕭永志


指定辯護人  本院公設辯護人陳信凱  
上列上訴人因洗錢防制法等案件，不服臺灣屏東地方法院111年
度金訴字第92號，中華民國111年8月3日第一審判決（起訴案號
：臺灣屏東地方檢察署110年度偵緝字第548號、第549號、110年
度偵字第12161號、111年度偵字第1538號），提起上訴，本院判
決如下：
    主  文
上訴駁回。
    事  實
一、蕭永志於民國109年10月前某日，經由網際網路，結識真實
    姓名年籍均不詳、暱稱為「Kenny Isbell Lee」、「Lee」
    、「KIMYI」或「魏莉」之人（下統一稱「魏莉」）後，即
    陸續透過通訊軟體LINE與「魏莉」聯繫，「魏莉」向蕭永志
    表示僅須提供個人金融帳戶號碼，且依指示提領匯入之款項
    ，再將帳戶內款項代為購買虛擬貨幣，每日即可獲得新臺幣
    (下同)5,000元，倘每日提領款項總額逾30萬元，即可獲得1
    萬元之報酬，且由蕭永志逕自從匯入其帳戶之款項中扣除。
    蕭永志為貪圖上開利益，雖可預見提供金融帳戶予來歷不明
    之人使用，該帳戶可能成為他人實施詐欺取財犯罪之工具、
    匯入帳戶之款項極可能為來源不明之犯罪所得，而提領帳戶
    內款項轉購虛擬貨幣，再將虛擬貨幣轉至指定之電子錢包，
    將產生遮斷資金流動軌跡以逃避國家追訴、處罰之效果，竟
    仍與「魏莉」共同意圖為自己不法之所有，基於詐欺取財及
    一般洗錢之不確定故意之犯意聯絡，於110年1月27日前某日
    ，將其申設之臺灣土地銀行高樹分行帳號000-000-00000-0
    號帳戶(下稱土銀帳戶)及中華郵政股份有限公司高樹郵局帳
    號0000000-0000000號帳戶（下稱郵局帳戶）之帳戶資料提
    供予「魏莉」，以供匯款使用。而後，「魏莉」所屬詐欺集
    團不詳成員（無證據證明該集團是3人以上或蕭永志對該集
    團為3人以上有所認識），即於附表所示時間，以附表所示
    方式向附表所示陳麗雲等7人實施詐術，致陳麗雲等7人均陷
    於錯誤，而依詐欺集團不詳成員指示，於附表所示匯款時間
    ，將附表所示金額匯入蕭永志上述土銀及郵局帳戶內，再由
    蕭永志於附表所示提款時間提領前開款項，扣除自身可得報
    酬後，依「魏莉」指示，持餘款至址設高雄市○○區○○○路00
    號14樓之1之金牛百匯國際開發有限公司購買比特幣，復轉
    匯至「魏莉」指定之比特幣錢包，以此方式製造不法金流之
    斷點，使詐欺集團得以躲避查緝。嗣經陳麗雲等7人察覺有
    異報警處理，始循線查悉上情。
二、案經陳麗雲訴由高雄市政府警察局岡山分局、洪瑞雲、徐明
    瑞、鄭誼恬、劉秀連訴由屏東縣政府警察局里港分局、林音
    秀訴由嘉義市政府警察局第一分局及王麗容訴由臺北市政府
    警察局中山分局報告臺灣屏東地方檢察署（下稱屏東地檢署
    ）檢察官偵查起訴。
    理  由
一、本判決依司法院「刑事判決精簡原則」製作。證據能力部分
    因當事人、辯護人均表示同意（本院卷第56至59頁），得不
    予說明。
二、認定事實所憑之證據及理由：
　　上述犯罪事實，業據上訴人即被告蕭永志（下稱被告）於本
    院審理時坦白承認（本院卷第54至55、96、102至103頁），
    並有附表「證據及出處」欄所示證據、臺灣土地銀行股份有
    限公司（下稱土地銀行）110年3月24日總業存字第11000284
    85號函暨帳戶基本資料查詢、客戶歷史交易明細、中華郵政
    股份有限公司高樹郵局（下稱高樹郵局）以局號帳號查詢客
    戶基本資料、客戶歷史交易清單、臺灣土地銀行高樹分行（
    下稱土銀高樹分行）110年4月23日高樹字第1100001054號函
    暨列印印鑑卡資料、客戶序時往來明細查詢、土銀高樹分行
    110年12月14日高樹字第1100003443號函暨客戶歷史交易明
    細查詢、土地銀行集中作業中心110年9月13日總集作查字第
    1100001222號函暨客戶存款往來一覽表、客戶存款往來交易
    明細表、屏東地檢署檢察官110年8月1日勘驗筆錄1份、被告
    提供之轉帳虛擬貨幣BTC手機畫面擷圖共6張、比特幣公司委
    託代購工作電子郵件擷圖、幣安交易所全球註冊交易平台AP
    P擷圖暨相關資料、數位貨幣BTC買賣交易完成紀錄明細表各
    1份、被告於偵訊時提供與自稱「Lee」詐欺集團成員之通訊
    軟體LINE對話紀錄與電子郵件翻拍畫面17張可參（警一卷第
    46至49頁、警二卷第247至251頁、警三卷第7至13頁、警四
    卷第17至22頁、偵一卷第21、25至35、87至89頁、偵緝一卷
    第99至111、121至138頁、153至155、161至163頁、偵四卷
    第73至81頁），足認被告上述任意性自白與事實相符，堪可
    作為認定本件犯罪事實之依據。本案事證明確，被告上述詐
    欺及洗錢之犯行堪以認定，應依法論科。
三、論罪：　　
  ㈠洗錢防制法所稱洗錢，指下列行為：一、意圖掩飾或隱匿特
    定犯罪所得來源，或使他人逃避刑事追訴，而移轉或變更特
    定犯罪所得。二、掩飾或隱匿特定犯罪所得之本質、來源、
    去向、所在、所有權、處分權或其他權益者。三、收受、持
    有或使用他人之特定犯罪所得，洗錢防制法第2條定有明文
    。是詐欺集團向被害人施用詐術後，為隱匿其詐欺所得財物
    之去向，而令被害人將其款項轉入該集團所持有、使用之人
    頭帳戶，並由該集團所屬之車手前往提領詐欺所得款項，已
    發生製造該詐欺犯罪所得金流斷點，實質上使該犯罪所得嗣
    後之流向不明，達成隱匿犯罪所得之效果，妨礙該詐欺集團
    犯罪之偵查，即與該法第2條第2款相符，並該當於該法第14
    條第1項一般洗錢罪（最高法院109年度台上字第3224號判決
    意旨參照）。查本案被告提領告訴人陳麗雲等7人匯入其土
    銀及郵局帳戶之款項，再依指示持該等款項購買虛擬貨幣後
    轉匯至「魏莉」指定之比特幣錢包，顯已達成隱匿前開詐騙
    款項之去向、所在之效果，自該當洗錢防制法第2條第2款、
    第14條第1項之一般洗錢行為。是核被告就附表編號1至7所
    為，均是犯刑法第339條第1項之詐欺取財罪、洗錢防制法第
    14條第1項之一般洗錢罪。
  ㈡被告就附表編號1至7所為，均是以一行為觸犯詐欺取財罪、
    一般洗錢罪，為想像競合犯，均應從一重之一般洗錢罪處斷
    。被告與「魏莉」間，有犯意聯絡及行為分擔，應論以共同
    正犯。被告就附表編號1至7所示犯行，侵害不同告訴人之財
    產法益，犯意各別，行為互殊，應予分論併罰。
  ㈢按犯洗錢防制法第14條、第15條之罪，在偵查或審判中自白
    者，減輕其刑，洗錢防制法第16條第2項定有明文。查被告
    雖於原審否認犯行，惟於本院審理中坦承犯行，且曾於偵查
    中一度自白（偵緝一卷第119頁），自有上述規定之適用，
    爰就被告所犯附表編號1至7所示犯行，均予減輕其刑。
四、上訴駁回之理由：
  ㈠原審認被告罪證明確，因而適用相關法律規定，並審酌近年
    來詐欺案件頻傳，行騙手段日趨集團化、組織化、態樣繁多
    且分工細膩，每每造成廣大民眾受騙，損失慘重，被告已預
    見其行為可能是從事提領詐欺犯罪所得及一般洗錢犯行，仍
    執意為之，使金流產生斷點，追查趨於複雜，並損害附表所
    示告訴人之財產法益，破壞社會秩序及社會成員間之互信基
    礎，且未與告訴人陳麗雲等7人和解或賠償其等損失；兼衡
    被告於偵查中坦承犯行、於原審審理中否認犯行之犯後態度
    ，及其於本案犯行所分擔之角色分工、犯罪手段、目的、動
    機、素行，暨其自陳之智識程度、家庭生活、經濟狀況及原
    審檢察官求刑之意見（詳見原審卷第146至147頁）等一切情
    狀，就被告所犯各罪分別量處如附表「原審主文」欄所示之
    刑，並就併科罰金部分，諭知易服勞役之折算標準，且說明
    被告所犯一般洗錢罪為最重本刑7年以下有期徒刑之罪，故
    被告所犯附表編號1、3、5至7所示犯行所處之刑縱未逾6個
    月，仍不得易科罰金，惟得易服社會勞動。另斟酌被告所犯
    各罪態樣、侵害法益之異同、告訴人所受損失、各次犯行時
    間、空間之密接程度，就被告所犯附表2、4所示不得易服社
    會勞動之2罪有期徒刑部分，與附表編號1、3、5至7所示得
    易服社會勞動之5罪有期徒刑部分，分別定應執行有期徒刑1
    0月、1年2月，及就附表編號1至7所示併科罰金部分，定應
    執行罰金9萬元，並諭知易服勞役之折算標準，另說明沒收
    之法律適用(詳後述)。經核原判決認事用法，核無不合，量
    刑及定應執行刑均已斟酌刑法第57條各款所列情狀，而未逾
    越法定範圍，亦未濫用其職權，應屬適當。
　㈡被告上訴主張原審量刑過重，且被告參與的是最末端犯罪行
    為，並未參與詐騙被害人的部分，故不應以被害人遭詐騙的
    金額多寡對被告做不同之量刑，尤其是原審就附表編號2、4
    量處較高之刑部分，違反量刑公平原則。且被告上訴後已坦
    承犯行，量刑基礎已有不同，請求就附表編號2、4所示2罪
    量處6個月以下有期徒刑，其餘各罪則請求從輕量刑云云。
    惟按刑事審判旨在實現刑罰權之分配正義，故法院對有罪被
    告之科刑，應符合罪刑相當之原則，使輕重得宜，罰當其罪
    ，以契合社會之法律感情，此所以刑法第57條明定科刑時應
    審酌一切情狀，尤應注意該條所列10款事項以為科刑輕重之
    標準。其中刑法第57條第9款明定科刑時應審酌犯罪所生之
    損害，則被害人遭詐騙而損失之金額多寡自應列入科刑審酌
    之事項，況被告雖未直接聯繫進而詐騙附表所示告訴人陳麗
    雲等7人，然告訴人遭詐騙而匯入被告帳戶之款項越多、被
    告提領總額亦越高，若單日提領總額逾30萬元，被告所獲報
    酬即從原本之每日5,000元倍增為每日1萬元，亦即其不法利
    得是隨被害人遭詐騙受損金額而變動，則原審量刑時參酌附
    表所示7名告訴人遭詐騙之金額多寡，而科以不同之刑度，
    其中就附表編號2、4部分（告訴人王麗容、劉秀連遭詐騙而
    匯入被告帳戶款項分別達50萬元、39萬4,153元）依序量處
    有期徒刑8月、7月，核無不當。
　㈢又按被告犯罪後悔悟之程度，包括被告在刑事訴訟程序中，
    於緘默權保障下所為之任意供述，是否坦承犯行或為認罪之
    陳述。法院對於認罪之被告為科刑時，應如何適正地行使其
    裁量權，俾避免欠缺標準及可預測性，英美法有所謂「認罪
    的量刑減讓」，可資參考。亦即，在被告認罪之減輕幅度上
    ，應考慮被告係（1）在訴訟程序之何一個階段認罪，（2）
    在何種情況下認罪（英國2003年刑事審判法第144條參照）
    ，按照被告認罪之階段（時間）以浮動比率予以遞減調整之
    。被告係於最初有合理機會時即認罪者，可獲最高幅度之減
    輕，其後（例如開庭前或審理中）始認罪者，則依序遞減調
    整其減輕之幅度，倘被告始終不認罪，直到案情已明朗始認
    罪，其減輕之幅度則極為微小。被告究竟在何一訴訟階段認
    罪，攸關訴訟經濟及被告是否出於真誠之悔意或僅心存企求
    較輕刑期之僥倖，法院於科刑時，自得列為「犯罪後之態度
    」是否予以刑度減讓之考量因子（最高法院105年度台上字
    第388號判決意旨參照）。次按刑法第57條第10款明定行為
    人犯罪後之態度，為科刑輕重應審酌注意之事項，此所謂犯
    罪後之態度，包括被告於犯罪後因悔悟而力謀恢復原狀，或
    與被害人和解，賠償損害等情形（最高法院106年度台上字
    第2358號判決意旨）。經查，被告上訴本院後雖坦承犯行，
    其犯罪後態度與原審時相較固略有不同，惟被告因本案於11
    0年4月2日、29日、5月20日、7月3日、10月11日接受警詢時
    始終否認犯行，且於110年11月23日偵訊仍辯稱：那些提告
    者（指附表所示告訴人）就是比特幣投資人，因為投資虧損
    才提告，目的是凍結我銀行帳戶云云，經檢察官質問「你的
    銀行帳戶已經沒有足夠的錢歸還投資者，沒有凍結你帳戶的
    必要？」，被告仍再辯稱：魏莉說公司想開除我云云，檢察
    官再追問「若要開除你更不用大費周章，只要不提供你客戶
    錢包地址就夠了？」，被告始無言以對，並在檢察官訊問是
    否承認共同詐欺及洗錢犯行時，簡單供稱「認罪」等語（偵
    緝一卷第119頁）。嗣經檢察官起訴後，被告又於原審審理
    時矢口否認，直至原審審酌所有相關卷證資料，詳為論述被
    告犯罪之積極證據，並逐一論駁被告抗辯不足採信之理由，
    判處如附表所示罪刑後，被告眼見無法再卸責推諉、飾詞抵
    賴，於上訴本院後始坦認犯罪，足認被告心存僥倖，僅是企
    求較輕刑期，而非出於真誠之悔悟。況被告於本院審理時雖
    坦承犯行，然稱其無資力而不請求本院安排調解等語（本院
    卷第59頁），足徵至今未賠償附表所示7名告訴人分毫，亦
    難認被告犯後有試圖減輕其犯行所生損害之真心。從而，被
    告因上訴後改口認罪之犯後態度，仍不足以列為減讓刑度之
    考量因子，故辯護人主張被告犯後態度已有改變，請求從輕
    量刑乙節，難認有據。
　㈣綜上，被告上訴意旨以原審量刑過重而指摘原判決不當，為
    無理由，應予駁回。　
五、沒收：　　
  ㈠按犯罪所得，屬於犯罪行為人者，沒收之。前二項之沒收，
    於全部或一部不能沒收或不宜執行沒收時，追徵其價額，刑
    法第38條之1第1項前段、第3款分別定有明文。次按刑法沒
    收新制，係將沒收定位為獨立之法律效果，雖仍以被告一定
    違法行為之存在為其前提，但已非刑罰而失其從屬性，是於
    判決主文之宣告，僅須明確易懂，不論係緊接於主刑項下，
    抑或獨立於他項為之，均非法之所禁（最高法院110年度台
    上字第2873號判決意旨參照）。經查，被告於原審供稱：提
    領款項每日可獲得5,000元，倘每日提款款項總額逾30萬元
    ，即可獲得1萬元之報酬等語（原審卷第141至142頁），而
    依附表「匯款金額」、「被告提款時間」欄所示，被告於11
    0年1月27日（領1筆）、2月5日（領1筆）、2月18日（領1筆
    ）、2月19日（領1筆）、2月25日（領1筆），每日提領總額
    均未逾30萬元；同年2月22日（領3筆）、2月23日（領2筆）
    提領總額則各逾30萬元，則以其上開供述計算結果，被告因
    本案獲得之報酬應為4萬5,000元〔計算式：（5000×5）＋（10
    000×2）＝45000〕，雖未扣案，仍應依刑法第38條之1第1項前
    段、第3項規定宣告沒收，於全部或一部不能沒收或不宜執
    行沒收時，追徵其價額。另因被告此部分犯罪所得，難以明
    確區分與何次犯罪相關，亦難區分多少比例為其各次犯罪所
    分得之數額，為求簡潔明確，原審因而另立一項主文宣告沒
    收上述犯罪所得，並無不當，併予敘明。
  ㈡洗錢防制法第18條第1項前段前段固規定：犯第14條之罪，其
    所移轉、變更、掩飾、隱匿、收受、取得、持有、使用之財
    物或財產上利益，沒收之。但條文並無「不問屬於犯罪行為
    人與否」之要件，當以屬於（指實際管領）犯罪行為人為限
    ，始應沒收。查本案遭被告掩飾、隱匿去向與所在之詐欺所
    得（不含被告之報酬），既已用來購買虛擬貨幣並轉至詐欺
    集團指定之電子錢包內，已非在被告實際管領之中，自無從
    依上開規定諭知沒收，附此敘明。
據上論結，應依刑事訴訟法第368條，判決如主文。
本案經檢察官陳妍萩提起公訴，檢察官高大方到庭執行職務。
中　　華　　民　　國　　111 　年　　11　　月　　30　　日
                  刑事第六庭    審判長法  官  李政庭
                                      法  官  施柏宏
                                      法  官  毛妍懿
以上正本證明與原本無異。
如不服本判決應於收受本判決後20日內向本院提出上訴書狀，其
未敘述上訴理由者，並得於提起上訴後20日內向本院補提理由書
狀（均須按他造當事人之人數附繕本）「切勿逕送上級法院」。
中　　華　　民　　國　　111 　年　　11　　月　　30　　日
　　　　　　　　　　　　　　　　　　　書記官　黃璽儒
附錄本判決論罪科刑法條：
【洗錢防制法第14條第1項】
有第二條各款所列洗錢行為者，處7年以下有期徒刑，併科新臺
幣500萬元以下罰金。
【中華民國刑法第339條第1項】
意圖為自己或第三人不法之所有，以詐術使人將本人或第三人之
物交付者，處5年以下有期徒刑、拘役或科或併科50萬元以下罰
金。
【附表】
編號 告訴人 詐欺方式  匯款時間 匯款金額（新臺幣） 被告提款時間 證據及出處 原審主文 1（即起訴書附表編號5） 陳麗雲 於108年4月19日起，陳麗雲經由臉書社團等多種軟體而結識真實姓名年籍不詳、自稱「Bourque Debra」之詐欺集團成員，該成員佯向陳麗雲借款云云，致陳麗雲陷於錯誤，遂依指示於右列時間，匯款右列所示之金額至蕭永志之上開郵局帳戶內，旋遭蕭永志於右列時間提領一空。  110年2月5日上午9時43分許【銀行作帳時間：同日上午10時5分許】 13萬元 110年2月5日中午12時10分許起至同日中午12時13分許止 陳麗雲於警詢中之證述、臺中市政府警察局清水分局光華派出所陳報單、受(處)理案件證明單、受理各類案件紀錄表、內政部警政署反詐騙諮詢專線紀錄表、受理詐騙帳戶通報警示簡便格式表、金融機構聯防機制通報單各1份、陳麗雲分別與自稱「USARMYDEPARTMENT」、「BourqueDebra」詐欺集團成員之通訊軟體Hangouts、Messenger對話紀錄擷圖110張、彰化銀行匯款回條聯1張（警三卷第17至47、49、51至63頁） 蕭永志共同犯洗錢防制法第十四條第一項之一般洗錢罪，處有期徒刑伍月，併科罰金新臺幣肆萬元，罰金如易服勞役，以新臺幣壹仟元折算壹日。 2（即起訴書附表編號7） 王麗容 於109年10月1日起，王麗容經由交友軟體而結識真實姓名年籍不詳、自稱「Honest Man 魏莉」之詐欺集團成員，該成員佯稱為美國籍、住倫敦，職業為培訓機師，需請人協助接收國際包裹云云，致王麗容陷於錯誤，遂依指示於右列時間，匯款右列所示之金額至蕭永志之上開土銀帳戶內，旋遭蕭永志於右列時間提領一空。  110年2月23日中午12時許【銀行作帳時間：同日下午1時24分許】 50萬元 110年2月23日下午2時36分許 王麗容於警詢中之證述、臺北市政府警察局中山分局中山二派出所內政部警政署反詐騙諮詢專線紀錄表、受理詐騙帳戶通報警示簡便格式表、受(處)理案件證明單各1份、王麗容之合作金庫商業銀行存摺封面、匯款申請書代收入傳票影本各1張、分別與自稱「Honest Man魏莉」、「Creed Logistics」詐欺集團成員之通訊軟體LINE對話紀錄擷圖與取款照片40張（偵四卷第11至17、23至24、31、37、41、43至65、69頁） 蕭永志共同犯洗錢防制法第十四條第一項之一般洗錢罪，處有期徒刑捌月，併科罰金新臺幣柒萬元，罰金如易服勞役，以新臺幣壹仟元折算壹日。 3（即起訴書附表編號1） 洪瑞雲  於110年1月9日起，洪瑞雲經由IG社團而結識真實姓名年籍不詳、自稱「Kenny Isbell Lee」之詐欺集團成員，該成員佯稱從事油井事業，需請人代為接收包裹及支付相關款項云云，致洪瑞雲陷於錯誤，遂依指示於右列時間，匯款右列所示之金額至蕭永志之上開土銀帳戶內，旋遭蕭永志於右列時間提領一空。  110年2月18日下午4時52分許【銀行作帳時間：翌（19）日上午8時40分許】 23萬5,010元 110年2月19日上午9時43分許 洪瑞雲於警詢中之證述、新北市政府警察局土城分局土城派出所陳報單、受理各類案件紀錄表、受(處)理案件證明單、內政部警政署反詐騙諮詢專線紀錄表、受理詐騙帳戶通報警示簡便格式表、金融機構聯防機制通報單各1份、洪瑞雲之郵政跨行匯款申請書影本1張、與自稱「Kenny Isbell Lee」詐欺集團成員之通訊軟體LINE、社群軟體Instagram對話紀錄擷圖23張（警一卷第4頁正反面、7至19頁） 蕭永志共同犯洗錢防制法第十四條第一項之一般洗錢罪，處有期徒刑陸月，併科罰金新臺幣伍萬元，罰金如易服勞役，以新臺幣壹仟元折算壹日。 4（即起訴書附表編號4） 劉秀連  於110年1月27日起，劉秀連經由臉書社團而結識真實姓名年籍不詳、自稱「楊力John」之詐欺集團成員，該成員佯稱職業為醫生，即將退休，需人代收包裹並支付相關款項云云，致劉秀連陷於錯誤，遂依指示分別於右列時間，匯款右列所示之金額至蕭永志之上開土銀帳戶內，旋遭蕭永志於右列時間均提領一空。  ①110年1月27日下午1時40分許【銀行作帳時間：同日下午2時6分許】 ②110年2月22日下午2時15分許【銀行作帳時間：同日下午2時57分許】  ①11萬5,000元 ②27萬9,153元 ①110年1月27日下午2時39分許起至同年月29日下午1時16分許止 ②110年2月22日下午5時17分許起至翌（23）日上午9時14分許止  劉秀連於警詢中之證述、新竹縣政府警察局刑事警察大隊陳報單、受(處)理案件證明單、受理各類案件紀錄表、金融機構聯防機制通報單、受理詐騙帳戶通報警示簡便格式表各1份、劉秀連與自稱「ACL INTL SHIPPING」詐欺集團成員之通訊軟體LINE對話紀錄擷圖2張（警二卷第165至167、169至173、179、201、223至225頁） 蕭永志共同犯洗錢防制法第十四條第一項之一般洗錢罪，處有期徒刑柒月，併科罰金新臺幣陸萬元，罰金如易服勞役，以新臺幣壹仟元折算壹日。 5（即起訴書附表編號3） 鄭誼恬  於110年2月9日起，鄭誼恬經由臉書社團而結識真實姓名年籍不詳、自稱「Tony Leung」之詐欺集團成員，該成員佯為某公眾人物，並誆稱要贈送禮物，然需墊付關稅費用云云，致鄭誼恬陷於錯誤，遂依指示於右列時間，匯款右列所示之金額至蕭永志之上開土銀帳戶內，旋遭蕭永志於右列時間提領一空。  110年2月18日下午1時45分許【銀行作帳時間：同日下午2時7分許】 2萬5,000元 110年2月18日下午2時48分許 鄭誼恬於警詢中之證述、彰化縣警察局彰化分局大竹派出所內政部警政署反詐騙諮詢專線紀錄表、受理詐騙帳戶通報警示簡便格式表、金融機構聯防機制通報單、受(處)理案件證明單、受理各類案件紀錄表各1份、鄭誼恬之郵政跨行匯款申請書影本1張、提供之電子郵件擷圖1份、與自稱「Tony Leung」詐欺集團成員之通訊軟體LINE對話紀錄擷圖5張（警二卷第13至21、23至25、33至37、59、71至155、157至159、161至163頁） 蕭永志共同犯洗錢防制法第十四條第一項之一般洗錢罪，處有期徒刑肆月，併科罰金新臺幣參萬元，罰金如易服勞役，以新臺幣壹仟元折算壹日。 6（即起訴書附表編號2） 徐明瑞  於110年2月間某日起，徐明瑞經由Hamgouts交友軟體而結識真實姓名年籍不詳、自稱「Lee MyungJin」之詐欺集團成員，該成員佯稱職業為醫生，因證件及現金遺失，需借款返國云云，致徐明瑞陷於錯誤，遂依指示分別於右列時間，匯款右列所示之金額至蕭永志之上開土銀帳戶內，旋遭蕭永志於右列時間均提領一空。  ①110年2月22日下午1時37分許【銀行作帳時間：同日下午1時44分許】 ②110年2月25日下午1時2分許【銀行作帳時間：同日下午1時13分許】  ①5萬元 ②7萬元 ①110年2月22日下午5時17分許 ②110年2月25日下午5時48分許起至同日下午5時50分許止  徐明瑞於警詢中之證述、花蓮縣警察局鳳林分局南平派出所內政部警政署反詐騙諮詢專線紀錄表、受理各類案件紀錄表、受(處)理案件證明單、受理詐騙帳戶通報警示簡便格式表、金融機構聯防機制通報單各1份、徐明瑞之鳳榮地區農會匯款申請書影本2張、與自稱「Lee MyungJin」詐欺集團成員之通訊軟體Hangouts對話紀錄擷圖16張（警一卷第20至22、24至26、28至30、33、35至42頁） 蕭永志共同犯洗錢防制法第十四條第一項之一般洗錢罪，處有期徒刑伍月，併科罰金新臺幣肆萬元，罰金如易服勞役，以新臺幣壹仟元折算壹日。 7（即起訴書附表編號6） 林音秀  於110年2月間某日起，林音秀經由交友軟體而結識真實姓名年籍不詳之詐欺集團成員，該成員佯稱為韓國人，欲移民來臺，需請人協助申請替代職務云云，致林音秀陷於錯誤，遂依指示分別於右列時間，匯款右列所示之金額至蕭永志之上開土銀帳戶內，旋遭蕭永志於右列時間均提領一空。  ①110年2月22日下午3時17分許 ②110年2月23日上午9時28分許  ①6萬元 ②4萬1,500元 ①110年2月22日下午5時17分許起至翌（23）日上午9時14分許止 ②110年2月23日下午1時36分許  林音秀於警詢中之證述、新北市政府警察局林口分局忠孝派出所內政部警政署反詐騙諮詢專線紀錄表、受理詐騙帳戶通報警示簡便格式表、金融機構聯防機制通報單各1份、林音秀之華南商業銀行匯款回條聯2張、提供之電子郵件擷圖1份、臺灣土地銀行存摺封面影本1張（警四卷第3至5、7至8、23至25、29、31、33至45、47、49至61頁） 蕭永志共同犯洗錢防制法第十四條第一項之一般洗錢罪，處有期徒刑伍月，併科罰金新臺幣肆萬元，罰金如易服勞役，以新臺幣壹仟元折算壹日。 
【卷證簡稱與全稱對照表】　
簡稱 全稱 警一卷 屏東縣○○○○○里○○○里○○○○00000000000號卷一 警二卷 屏東縣○○○○○里○○○里○○○○00000000000號卷二 警三卷 高雄市政府警察局岡山分局高市警岡分偵字第11071940309號卷 警四卷 嘉義市政府警察局第一分局嘉市警一偵字第1100704787號卷 偵一卷 屏東地檢署110年度偵字第5228號 偵二卷 屏東地檢署110年度偵字第8922號 偵三卷 屏東地檢署110年度偵字第12161號 偵四卷 屏東地檢署111年度偵字第1538號 偵緝一卷 屏東地檢署110年度偵緝字第548號 偵緝二卷 屏東地檢署110年度偵緝字第549號 原審卷 原審111年度金訴字第92號卷 本院卷 本院111年度金上訴字第276號卷